臺灣高雄地方法院刑事判決　　　　　　　　　　　　　九十一年度交易字第四五號
　　公　訴　人　臺灣高雄地方法院檢察署檢察官
　　被　　　告　乙○○
右列被告因公共危險等案件，經檢察官偵查起訴（九十年度偵字第一九九八七號），
本院判決如左：
    主  文
乙○○服用酒類不能安全駕駛動力交通工具而駕駛，處有期徒刑參月，如易科罰金，
以參佰元折算壹日；又過失傷害人，處有期徒刑參月，如易科罰金，以參佰元折算壹
日，應執行有期徒刑伍月，如易科罰金，以參佰元折算壹日。
    事  實
一、乙○○明知服用酒類，不能安全駕駛動力交通工具即不得駕駛，竟於民國九十年
    四月十九日中午，在高雄縣大寮鄉高屏大橋附近之小吃店內，飲用含有酒精成分
    之保力達飲料加米酒一、二杯後，已受酒精之影響，平衡感與判斷力障礙度升高
    ，已不能安全駕駛動力交通工具，且明知無駕駛執照不得駕車規定，竟於同日下
    午，駕駛未懸掛牌照之自用小客車，沿高雄縣大寮鄉○○村○○路由南往北方向
    行駛，行經上開路段翁忠高幹七十六前時，應注意汽車行駛時，駕駛人應注意車
    前狀況，隨時採取必要之安全措施，而依當時情況，天候晴，日照充足，道路筆
    直無障礙，視距良好，並無不能注意之情形，能注意竟疏於注意車前狀況，低頭
    拿取置於右前座座位上之香菸，復因酒後意識不能集中，竟偏滑方向盤駛入對向
    車道，適有甲○○亦駕駛車牌號碼ＷＭ－六八一六號自用小客車行經該處，乙○
    ○見狀急打方向盤欲駛入原車道時，甲○○已閃煞不及，致其上開自用小客車左
    前方撞上乙○○所駕駛上開自用小客車左後車側而肇事，使甲○○受有頭部挫傷
    腦震盪、左眼皮挫傷、前額挫傷血腫之傷害，嗣經不詳姓名之人將乙○○送至高
    雄縣大寮鄉聖若瑟醫院急救，並經醫院抽血檢驗血中酒精濃度，測得其血中酒精
    濃度為每一百ＣＣ一百二十九點二三毫克，相當於呼氣為每公升零點六五毫克（
    小數點第三位以下四捨五入），始知悉上情。
二、案經被害人甲○○告訴及高雄縣警察局林園分局報告臺灣高雄地方法院檢察署檢
    察官偵查起訴。
    理  由
一、訊據被告乙○○對於右開時地飲用含酒精成分之保力達加米酒後，意識已模糊，
    仍無照駕車行經上開處所，未注意車前狀況而肇事，致告訴人甲○○受傷之事實
    坦承不諱，核與告訴人甲○○指訴情節大致相符，且被告經聖若瑟醫院於同日抽
    血送聯和醫事檢驗所檢驗血清中酒精濃度結果，其血清中酒精濃度含量每一百Ｃ
    Ｃ一百二十九點二三公克，相當於吐氣所含酒精濃度成分每公升零點六五毫克（
    小數點第三位以下四捨五入）等情，有該所血液檢測單在卷可稽，而按刑法第一
    百八十五條之三規定所謂「不能安全駕駛」，係抽象危險犯，本不以發生具體危
    險為必要，而依醫學實驗證明所得經驗法則，對於血中酒精濃度每一百ＣＣ五十
    毫克或吐氣酒精濃度達每公升零點二五毫克以上時，將使駕駛人產生複雜之技巧
    障礙、駕駛能力變壞之行為表現，肇事比率比一般未飲酒時高出二倍，而血中酒
    精濃度每一百ＣＣ一百毫克或吐氣酒精濃度達每公升零點五毫克以上時，將使駕
    駛人產生平衡感與判斷力障礙升高，肇事比率比一般未飲酒時高出七倍。本件被
    告於九十年四月十九日中午酒後駕車，嗣於同日下午肇事送醫接受抽血檢驗血中
    酒精濃度結果，測得其血中酒精濃度為每一百ＣＣ一百二十九點二三毫克，相當
    於呼氣為每公升零點六五毫克（小數點第三位下以下四捨五入），依據上開醫學
報告結論之行為表現，參以被告於警訊中坦承已酒醉駕車，於偵查中坦承已因酒
    醉到不能安全駕駛，及於本院審理時坦承已因飲酒意識有點模糊等情，足見被告
    因飲酒已達不能安全駕駛動力交通工具乙情，已堪認定，復有高雄縣警察局道路
    交通事故調查報告表一份、車禍照片四幀在卷可按，而告訴人甲○○因本件車禍
    受傷，亦有安泰醫院診斷證明書一紙附卷足稽。
二、次按汽車行駛時，駕駛人應注意車前狀況，並隨時採取必要之安全措施，道路交
    通安全規則第九十四條第三項定有明文。雖被告於本院審理時最後辯稱係為閃避
    道路上之石頭，始逆向跨入對向車道云云，然其於本院審理時多次已坦承係為拿
    取駕駛座右側座椅上之香菸，未注意車前狀況始駛入對向車道等情屬實，迨告訴
    人甲○○指稱被告係為超車而駛入對向車道時，始又改稱伊先低頭拿取香菸起來
    時，看到車道上有一顆石頭，為閃避石頭始駛入對向車道云云，然被告迄警訊至
    偵查中均未曾辯稱係為閃避道路上石頭始駛入對向車道之語，且衡諸一般駕車經
    驗，若被告曾注意對向車道告訴人之來車，且若非該顆石頭體積龐大，無處可躲
    ，否則豈有為閃避石頭而將整個車輛駛入對向車道之理，是其後所辯，無非避重
    就輕之詞，不足採信，而依當時情況，天候晴，日照充足，道路筆直無障礙，視
    距良好等情，有上開高雄縣警察局道路交通事故調查報告表在卷可稽，並無不能
    注意之情形，能注意竟疏於注意車前狀況，猶低頭拿取置於右前座座位上之香菸
    ，復因酒後意識不能集中，竟偏滑方向盤駛入對向，肇致本件車禍，使告訴人受
    有上開傷害，其有過失，已臻明確，且告訴人受傷與被告之過失行為間，有相當
    因果關係，亦堪認定。
三、綜上，被告所辯不可採，事證明確，被告犯行堪以認定。
四、核被告因飲酒致不能安全駕駛動力交通工具而駕車之行為，係犯刑法第一百八十
    五條之三之服用酒類致不能安全駕駛動力交通工具罪，又其過失傷害人之行為，
    係犯刑法第二百八十四條第一項之過失傷害人罪，其所犯上開二罪，犯意各別，
    行為亦異，應分論併罰。又被告未領有駕駛執照等情，業經其自承在卷，其無駕
    駛執照復酒醉駕車，致告訴人受傷，應依道路交通管理處罰條例第八十六條第一
    項規定，加重其刑。爰審酌被告無視政府法令之宣導及對他人生命、財產安全之
    尊重，竟於飲酒後駕車，不但對使用道路之他人已產生立即侵害之高度危險性，
    亦自陷於危險狀態中，嚴重侵害道路交通往來安全，並終肇致本件車禍，使告訴
    人受傷，傷害情節非輕，犯後復尚未能與告訴人達成和解，賠償告訴人之損失，
    惟念其犯後坦承部分犯行、態度尚佳，且素行良好，有臺灣高雄地方法院檢察署
    刑案資料查註記錄表附卷可稽等一切情狀，分別量處如主文所示之刑，並定其應
    執行刑，併諭知易科罰金之折算標準。
據上論斷，應依刑事訴訟法第二百九十九條第一項前段，道路交通管理處罰條例第八
十六條第一項，刑法第一百八十五條之三、第二百八十四條第一項、第五十一條第五
款、第四十一條第一項，罰金罰鍰提高標準條例第二條，判決如主文。
中      華      民      國      九十一    年      二      月    十五    日
                                  臺灣高雄地方法院刑事第二法庭
                                      法  官  高  榮  宏
右正本證明與原本無異。
如不服本判決，應於判決送達後十日內，向本院提出上訴狀。
                                      書記官  邱  秋  珍
中      華      民      國      九十一    年      二      月    十五    日
附錄本案論罪法條：
刑法第一百八十五條之三：
服用毒品、麻醉藥品、酒類或其他相類之物，不能安全駕駛動力交通工具而駕駛者，
處一年以下有期徒刑、拘役或三萬元以下罰金。
中華民國刑法第二百八十四條第一項：
因過失傷害人者，處六月以下有期徒刑、拘役或五百元以下罰金，致重傷者，處一年
以下有期徒刑、拘役或五百元以下罰金。
